臺灣屏東地方法院刑事裁定　　　　　　　　111年度提字第2號
聲　請　人　阮氏中
即被逮捕人　　　　　　　

上列聲請人即被逮捕人因公共危險等案件，向本院聲請提審，本
院裁定如下：
    主  文
聲請駁回，阮氏中並解返屏東縣政府警察局交通隊。
    理  由
一、聲請意旨略以：聲請人沒有喝酒，沒有酒後騎車，警察不讓
    我尿尿，我尿尿完警察不讓我把褲子拉起來，所以我才拉警
    察的衣服，沒有妨害公務等語。
二、人民身體之自由應予保障。除現行犯之逮捕由法律另定外，
    非經司法或警察機關依法定程序，不得逮捕拘禁。非由法院
    依法定程序，不得審問處罰。非依法定程序之逮捕、拘禁、
    審問、處罰，得拒絕之，憲法第8 條第1 項定有明文。次按
    人民被法院以外之任何機關逮捕、拘禁時，其本人或他人得
    向逮捕、拘禁地之地方法院聲請提審；法院審查後，認為不
    應逮捕、拘禁者，應即裁定釋放；認為應予逮捕、拘禁者，
    以裁定駁回之，並將被逮捕、拘禁人解返原解交之機關。提
    審法第1 條第1 項前段、第9 條第1 項分別定有明文。復按
    現行犯，不問何人得逕行逮捕之。犯罪在實施中或實施後即
    時發覺者，為現行犯。有左列情形之一者，以現行犯論：一
    、被追呼為犯罪人者。二、因持有兇器、贓物或其他物件、
    或於身體、衣服等處露有犯罪痕跡，顯可疑為犯罪人者。刑
    事訴訟法第88條定有明文。而所謂逮捕，係指以強制力，解
    送現行犯或通緝犯至一定處所。所謂拘禁，係指以強制力，
    將人拘束於特定處所。又按提審制度僅係法院即時審查逮捕
    、拘禁程序之合法性之制度，非在認定被逮捕、拘禁人有無
    被逮捕、拘禁之本案實體原因及有無被逮捕、拘禁之必要性
    ，故其採行之證據法則，僅以自由證明為已足。
三、經查：
    聲請人係於民國111 年1 月20日18時50分，在屏東縣屏東市
    民生東路11巷口與瑞光南路口處，因闖紅燈為警方開啟警報
    器示意攔停，聲請人拒不停車受檢並繼續在瑞光南路南向北
    騎乘而遭警方尾隨，旋聲請人在瑞光南路190 號轉彎自撞路
    旁鐵絲圍籬，經警查覺其渾身濃厚酒味，顯身體露有犯罪嫌
    疑，聲請人即躲往祥成汽車保養廠暗處行走，並當場自行脫
    褲解尿，警員請在場民眾協助，期間聲請人拉扯警員制服上
    衣，致警員受傷左手紅腫及制服上衣毀損，警方遂依現行犯
    規定逮捕聲請人，並對其抽血檢測，檢驗值為57.0MG/L，測
    得血液所含酒精濃度達超過標準值0.05MG/L等情，業據屏東
    縣政府警察局交通隊警員胡昌豪到庭陳述明確，且有偵查報
    告、屏東縣政府警察局交通隊執行逮捕、拘禁告知本人通知
    書、國仁醫院藥物濃度報告單及聲請人年籍資料等在卷可稽
    。此外，並有民眾作證、密錄器及監視器可資佐證。據此，
    自形式上觀之，聲請人係於酒後騎乘機車，因闖紅燈、拒絕
    警方攔停及身體瀰漫酒味等，身體已顯露有犯罪痕跡，顯可
    疑為犯罪人，本案承辦警員係現場親見聲請人騎乘機車並查
    覺聲請人渾身酒味，且聲請人經施以血液酒精濃度測試結果
    亦超過刑法第185 條之3 第1 項第1 款所定血液所含酒精濃
    度達每公升0.05MG/L之標準值，並拉扯警員，足見聲請人確
    係於酒後駕車及妨害公務之犯罪行為實施中，為警發覺之「
    現行犯」，並無疑義。至聲請人辯稱其只有喝二碗湯、吃麵
    ，警員不讓其如廁云云，自難認聲請人此部分所辯為真。從
    而，本案承辦警員依刑事訴訟法第88條第1 項、第2 項規定
    ，以聲請人涉嫌酒後駕車之公共危險及妨害公務罪嫌而當場
    逮捕聲請人，於法有據，程序並無違誤，聲請人聲請提審指
    摘所受逮捕、拘禁有違法情事，為無理由，應予駁回，並應
    解返原解交之屏東縣政府警察局交通隊。
四、依提審法第9條第1項後段，裁定如主文。
中    華    民    國   111    年    1     月    21    日
                  刑事第五庭    法  官  沈婷勻
以上正本證明與原本無異。
如不服本裁定應於收受送達後五日內向本院提出抗告書狀敘述抗
告之理由抗告於台灣高等法院高雄分院。
中    華    民    國   111    年    1     月    21    日
                                書記官  簡慧瑛